#### CARLOS ALBERTO VERASTEGUI GARCIA

DNI. 09798279

Calle Mariano Baldarrago N° 144 Lima 10 e-mail: cverasteguig@gmail.com Cel.:989403901



#### RESUMEN

Profesional en Ingeniería Informática y de Sistemas, con más de 20 años de experiencia en el Sector Público y Privado, liderando áreas en Tecnología de la Información. Dominio de sistemas de red, aplicativos y seguridad de información. He desempeñado cargos de dirección, manejo de presupuestos y gestión de planes operativos alcanzando siempre los objetivos estratégicos propuesto de cada empresa. Alto grado de proactividad y compromiso, orientado al trabajo en equipo y cumplimiento de resultados.

#### **ESTUDIOS**

2016 Maestría de Ciencias Empresariales con mención en Gestión de

**Proyectos - USIL** 

2014 Bachiller en Ingeniería Empresarial y de Sistemas – USIL

2002 Profesional Técnico en Computación e Informática – ISIL

#### **EXPERIENCIA LABORAL**

# Servicio de Administración Tributaria de Lima (SAT) FEB 2017 – a la fecha Coordinador de Proyectos.

Responsable de la administración de actividades extraordinarias institucionales, para la mejora y simplificación de servicios al ciudadano. Responsable de coordinar con el equipo técnico las implementaciones de nuevas funcionalidades, requerimientos de desarrollo y nuevos productos de la empresa, estableciendo tiempos, esfuerzo, hitos y entregables.

# Constructores Interamericanos SAC (COINSA) Responsable de TI.

**ENE 2012 - AGO 2016** 

Responsable de los servicios de TI, en cuanto a planificación, organización, dirección y control de los proyectos de tecnología de información de la Institución.

Desarrollo y gestión de presupuestos tecnológicos en cuanto a equipo y servicios de comunicación e Internet, hardware, y servicios de aplicaciones que añadan valor al negocio. Responsable del Proyecto e Implementación del CRM Inmobiliario en Nube (SPERANT), definiendo con el equipo técnico de proyectos, los requerimientos de desarrollo y el alcance de los mismos. Responsable de la Interconexión de Oficinas Remotas, Canales de Ventas y Hosting IBM SAP, permitiendo una comunicación en línea, para compartir servicios de Internet, Telefonía IP, aplicaciones principales del negocio. Apoyo en la gestión de los servicios informáticos de terceros, servicios de impresión, comunicaciones de datos, Internet, arrendamientos de equipos, alquiler de equipos, servicios de Hosting, licenciamientos, servicios de videoconferencia, etc. Responsable del Data Center, en cuanto a implementaciones de servidores Windows, Linux, BD SQL, ORACLE, y programación de backup y recovery.

# Servicio de Administración Tributaria de Lima (SAT) Especialista en Redes

FEB 2005 - DIC 2011

Responsable de la seguridad informática, administrando y configurando equipos de comunicación, swicthes, routers, firewalls, Proxy, antivirus, antispam. Apoyo en la implementación y soporte al Data Center, en cuanto a instalación y configuración de servidores Windows y Linux, BD SQL, Oracle, Exchange 2010, creación de usuarios, correo electrónico, accesos a files server, aplicaciones e Internet. Apoyo como técnico especialista en las licitaciones públicas y proyecto para la adquisición de equipos de cómputo y Servicios de Comunicaciones. Participé en la obtención de Certificación ISO 9001:2008 Call Center, como parte del equipo de soporte técnico.

# Ministerio de Justicia Especialista en Redes y Comunicaciones

**OCT 2004 - FEB 2005** 

Responsable de la Administración del Data Center, Red de datos y Servidores Windows 2003 /Linux /Novell 5.11. Responsable de la operatividad de correo electrónico, navegación en Internet, Antispam, Antivirus, y enlaces privados (VPN). Responsable del Backup diario de la Información de la Institución. Participé como técnico especialista en las licitaciones públicas y proyecto para la adquisición de equipos de cómputo.

## Proyecto de Derecho de Propiedad Urbana (PDPU) Registro Predial Urbano (RPU) Consultor en Comunicaciones

MAR 1999 - JUN 2004 AGO 1998 - FEB 1999

Responsable en la administración de la red LAN y WAN, integrando a través de enlaces WAN (Registro Predial Urbano – SUNARP) oficinas a nivel Nacional, permitiendo así contar con los servicios de voz, servicios de correo, aplicaciones, en forma centralizada. Administrador de la seguridad de acceso a internet a través de Firewall. Responsable en la administración de Backups de Datos de los sistemas operativos Windows NT/2000, SCO Unix – Unixware y base de datos SQL. Responsable en el Mantenimiento y soporte de equipos de cómputo y atención a usuarios HELP DESK.

### Autocorp S.A. Soporte Técnico en Redes y Comunicaciones

OCT 1997 - JUN 1998

Responsable en la administración de servidores con sistemas HP UX(UNIX), Windows NT, LOTUS NOTES, en instalación y configuración de equipos, aplicaciones, usuarios y políticas de acceso. Supervisión y control de las impresoras del sistema AS/400. Brindar soporte y capacitación a usuarios en el uso del Correo Lotus notes, Servicio de fax y M.S. Office. Soporte e inventario de Hardware y Software de la Empresa. Supervisar el cableado de la red de datos de las Empresas del Grupo AutoCorp (InterAmerica Autos S.A., Diasa Perú, Almacenes AutoCorp). Administrar la Central Telefónica Samsung.

### Distribuidora Automotriz Andina S.A. (DIASA PERU) Técnico en Redes y Comunicaciones

MAY 1997 – SEP1997

Responsable en la administración de la Red con sistema operativo HP UX (UNIX). Encargado de la instalación y configuración de clientes de Redes Microsoft (protocolo de red TCP/IP para emulación de terminales VT420). Encargado de la supervisión de la red de datos, la interconexión con oficinas remotas de concesionarios. Soporte a usuarios y mantenimiento de equipos de cómputo. Administrar la Central Telefónica Meridian.

# Corporación Andina de Distribución (CARSA) SEP 1995 – MAR 1997 Técnico en Soporte de Redes y Comunicaciones (Hardware y Software).

Responsable en la administración de la Red con sistema operativo Novell, M.S. Exchange Server (Correo Electrónico), Windows NT, SCO UNIX. Encargado de la instalación y configuración de servidores SCO Unix para tiendas, supervisar el control de acceso remoto en tiendas. Encargado del mantenimiento y soporte de equipos de cómputo en lima y provincias.

#### CEZ Ingeniería y Soporte S.A.

SEP 1994 -AGO 1995

### Asesor Comercial de Proyectos Informáticos

Responsable de la asesoría, venta, implementación y puesta en marcha del Software y Hardware para Redes LAN.

### **CERTIFICACIONES Y CURSOS**

#### Escuela Postgrado USIL

Programa de Desarrollo Gerencial en Gestión de Proyectos. Enero - Agosto 2016 Programa de Desarrollo Gerencial en Habilidades Gerenciales. Febrero - Junio 2015

#### Escuela SAT - Centro de formación en Gestión Pública y Tributación Local.

Curso: Buenas Prácticas de Programación en Base de Datos

Curso: Metodología de Gestión y Elaboración de Sistemas

Junio 2010

Curso: Gestión de Proyectos basado en el PMBOK del Proyect Management

Agosto - Setiembre 2005

Curso: Introducción al Sistema Operativo Linux y Administración de Base de Datos Oracle Febrero - Abril 2006

Curso: Capacitación en el uso del Sistema de Información de Administración

Tributaria – Módulo SIAT Abril - Mayo 2005

#### SAT - Servicio de Administración Tributaria

Marzo 2010

Participación: Proceso de Certificación del Centro de Llamadas Aló SAT con la norma ISO 9001:2008

Cibertec Octubre 2009 - Octubre 2010

Curso: CISCO CERTIFIED NETWORK ASSOCIATE

EVOL Tsnet Global

Octubre - Noviembre 2009

Curso: HACKEO ETICO

ISACA Noviembre 2008

Curso: INFORMATION SECURITY MANAGEMENT CISM Review Course II 2008

### Cibertec - CISCO SYSTEMS

Agosto 2006

Curso: ICND Interconnecting Cisco Networking Devices v2.3

NEW HORIZONS Abril 2006

Curso: 2273 Managing and Maintaining a Microsoft Windows Server 2003

Environment

# Universidad Nacional de Ingeniería - FIIS

Curso: Módulo Certification CISCO CCNA Mayo 2004 - Mayo 2005

INICTEL Marzo 2002

Curso: Configuración de Routers

#### Peruvian Solutions S.A. Junio 2000

Curso: Taller Modelamiento de Datos Utilizando Designer 2000 – Oracle

#### Instituto Superior Tecnológico San Ignacio de Loyola

Agosto 1998

Curso: 983 - Accelerated Training on M.S. Windows NT 4.0 Curso: 803 - Administering Microsoft Windows NT 4.0

# PEC - Programa de Capacitación Empresarial

Abril 1997

Seminario: Ensamblaje de Computadoras

# CONOCIMIENTOS TÉCNICOS

#### Equipos:

PC SERVER, IBM NETFINITY, XSERIES, Router CISCO, MOTOROLA, Switches CISCO. UTM FORTIGATE.

#### Software de Control:

Novell Netware, SCO UNIX, HP UX, SCO Unixware, Linux, Windows 2003/2008/2012 Server, Windows NT 4.0, Windows XP/7/10 Profesional, Correo Electrónico M.S. Exchange Server / Office 365 / Google for Works/Lotus Notes Domino Server. Diseño de páginas Web HTML, FrontPage.

#### Software de Modelado de Procesos y BD:

Bizaggi, Oracle, SQL, MySql.

#### Software de Sistemas Aplicativos:

M.S. Office (Excel, Acces Word, Powerpoint), Rumba AS400, Term Vision, Onnet32 for SCO, Firewalls, MS. Proxy Server, Vpn Clientes.

#### REFERENCIAS PERSONALES

# Joel Medina Hernández

Gerente Corporativo de Administración y Finanzas Constructores Interamericanos SAC (COINSA) Teléfono: 634-0900 Anexo 7410

1 1 1 0010000 AIR

Celular: 981202924

#### Helmut Schrader Alva

Gerente General Constructores Interamericanos SAC (COINSA)

Teléfono: 634-0900 Anexo 8006

Celular: 941827668

#### Javier Ruiz Oña

Jefe de Sistemas Metax Industria y Comercio SAC Celular: 948448031

# PRETENCIONES SALARIALES

A Tratar

#### **DISPONIBILIDAD**

Previa coordinación y/o culminación de contrato (Prox. 09 de Agosto)